臺灣桃園地方法院民事裁定
111年度抗字第116號
抗  告  人  林金雲  
相  對  人  石艷香  
上列當事人間聲請本票裁定事件，抗告人對於民國111年6月24日
本院簡易庭司法事務官111年度司票字第1723號裁定提起抗告，
本院裁定如下：
    主  文
原裁定廢棄。
相對人所簽發如附表所示之本票金額，及自附表所示利息起算日
起至清償日止，按週年利率6%計算之利息，得為強制執行。
聲請程序費用1,000元及抗告程序費用1,000元均由相對人負擔。
    理  由
一、聲請及抗告意旨略以：抗告人執有相對人所簽發如附表所示
    之本票（下稱系爭本票），已表明一定之金額並免除作成拒
    絕證書，經提示未獲清償，為此聲請裁定就附表所示票面金
    額及自提示日起至清償日止，按法定週年利率6%計算之利息
    ，准許強制執行等語。原裁定所援引之最高法院判決係對於
    「發票日」記載不清致難以辨識時之法律見解，而非對於「
    金額」記載之爭議所為之見解，不得逕予援用；又系爭本票
    票面金額之文字記載雖均有誤寫，惟系爭本票票面金額之號
    碼均記載「100,000」，仍可認定票面金額均為新臺幣10萬
    元，依票據法第7條之規範意旨，不得因上開文字之誤寫即
    認系爭本票均無效等語，並聲明：原裁定廢棄。
二、按票據上記載金額之文字與號碼不符時，以文字為準；本票
    應記載一定之金額，由發票人簽名，票據法第7條、第120條
    第1項第2款分別定有明文；復按本票之金額固為絕對應記載
    之事項，惟此記載僅須明確、固定為已足，究以文字或號碼
    記載要非所問。至票據法第7條及票據法施行細則第3條規定
    ，記載票據金額之方法，有文字及號碼兩種，前者規定二者
    記載方法不符時以文字為準，此無非以文字記載較為鄭重而
    已，並非否認號碼記載之效力，後者規定號碼記載視同文字
    記載之情形，亦認以號碼記載金額為有效。亦即法律上並無
    禁止以號碼代替文字記載事項之規定，系爭本票應屬有效成
    立（最高法院89年度台抗字第437號裁定要旨參照）。
三、經查，本件抗告人於原審主張其執有相對人簽發之系爭本票
    ，經提示後未獲付款，為此依票據法第123 條規定聲請裁定
    許可強制執行等情，已據其提出系爭本票為證，經原審核對
    後，將系爭本票發還而留存系爭本票影本附卷可稽。而系爭
    本票國字大寫之「拾」、「萬」筆畫雖均有誤，然4紙本票
    上阿拉伯數字小寫金額NT$100,000均明確無誤，於系爭票面
    金額之認定尚無影響，揆諸前揭說明，應認已表明一定之文
    字而均具備絕對應記載事項，故本件聲請核與票據法第123 
    條規定相符，應予准許。原審以系爭本票未表明一定之金額
    ，駁回其聲請，容有違誤。抗告意旨指摘原裁定不當，求予
    廢棄，為有理由，應由本院予以廢棄，改裁定如主文第2項
    所示。
四、據上論結，本件抗告為有理由，爰裁定如主文。 　
中　　華　　民　　國　　111 　年　　8 　　月　　1 　　日
                  民事第二庭    法　官　呂如琦
正本係照原本作成。
本件裁定不得再抗告。　　　　　　　　　
中　　華　　民　　國　　111 　年　　8 　　月　　2 　　日
　　　　　　　　　　　　　　　　書記官  王志成
　　　
附表：
編號 發票日 票面金額 （新臺幣） 到期日 票據號碼 利息起算日 （即提示日） 1 111年4月4日 10萬元 未記載 TH006902 111年4月4日 2 111年4月10日 10萬元 未記載 TH006905 111年4月10日 3 111年4月19日 10萬元 未記載 TH006907 111年4月19日 4 111年5月21日 10萬元 未記載 TH006912 111年5月21日